Images des répertoires du notaire René Poultier pour l'étude XXXIII
Archives nationales de France
Images des répertoires du notaire René Poultier pour l'étude XXXIII
24 janvier 1756 - 5 novembre 1779
MC/RE/XXXIII/10 - MC/RE/XXXIII/11/B
Etude XXXIII; Poultier, René
3 registres
Archives nationales de France
Minutes et répertoires: la loi 2008-696 du 15 juillet 2008 relative aux archives a fixé à 75 ans à compter de la date de l'acte, ou à 25 ans à compter de la date du décès de l'intéressé si ce délai est plus bref, le délai de communication des minutes et répertoires des notaires; ce délai est porté à 100 ans à compter de la date de l'acte si le document se rapporte à un mineur (code du Patrimoine, articles L213-2, 4e d et 5e).
Autres documents de l'étude (dossiers de clients, comptabilité...): s'agissant d'archives privées, ces documents sont communicables selon les modalités fixées par le déposant ou le donateur.
Certains documents ne sont pas accessibles sous leur forme originale en raison de leur mauvais état de conservation.
Registres entrés aux Archives nationales en 1947.
Images des répertoires de l’étude XXXIII
Archives de l'étude XXXIII
répertoire d'officier public ministériel
- Répertoire chronologique pour la période du 24 janvier 1756 au 31 décembre 1772, 24 janvier 1756 - 31 décembre 1772; MC/RE/XXXIII/10; Un registre de 594 feuillets de papier manuscrits, hauteur 36 x largeur 23,5 cm, paginés en toutes lettres par le notaire. Le registre est en mauvais état, il est dérelié, les feuillets 1 à 23 et 584 à 594 sont détachés. Les feuillets 513 et 521 sont déchirés.
  Le répertoire contient les informations suivantes: 1. nature de l'acte; 2. nom, prénom, des parties; 3. date du jour.
  répertoire
  - Page de titre, 1 r°; 1 feuillet
  - Liste chronologique des actes pour la période du 24 janvier au 31 décembre 1756, 24 janvier - 31 décembre 1756; 2 r°-25 r°; 24 feuillets
  - Liste chronologique des actes pour la période du 3 janvier au 31 décembre 1757, 3 janvier - 31 décembre 1757; 25 v°-51 v°; 27 feuillets
  - Liste chronologique des actes pour la période du 2 janvier au 31 décembre 1758, 2 janvier - 31 décembre 1758; 52 r°-80 r°; 29 feuillets
  - Liste chronologique des actes pour la période du 2 janvier au 29 décembre 1759, 2 janvier - 29 décembre 1759; 80 v°-111 r°; 32 feuillets
  - Liste chronologique des actes pour la période du 2 janvier au 31 décembre 1760, 2 janvier - 31 décembre 1760; 111 v°-138 r°; 28 feuillets
  - Liste chronologique des actes pour la période du 2 janvier au 31 décembre 1761, 2 janvier - 31 décembre 1761; 138 v°-169 v°; 32 feuillets
  - Liste chronologique des actes pour la période du 2 janvier au 31 décembre 1762, 2 janvier - 31 décembre 1762; 170 r°-203 v°; 34 feuillets
  - Liste chronologique des actes pour la période du 4 janvier au 30 décembre 1763, 4 janvier - 30 décembre 1763; 204 r°-233 r°; 30 feuillets
  - Liste chronologique des actes pour la période du 3 janvier au 31 décembre 1764, 3 janvier - 31 décembre 1764; 233 v°-266 v°; 34 feuillets
  - Liste chronologique des actes pour la période du 2 janvier au 31 décembre 1765, 2 janvier - 31 décembre 1765; 267 r°-299 r°; 33 feuillets
  - Liste chronologique des actes pour la période du 4 janvier au 31 décembre 1766, 4 janvier - 31 décembre 1766; 299 v°-333 v°; 35 feuillets
  - Liste chronologique des actes pour la période du 2 janvier au 31 décembre 1767, 2 janvier - 31 décembre 1767; 334 r°-365 r°; 32 feuillets
  - Liste chronologique des actes pour la période du 1er janvier au 31 décembre 1768, 1er janvier - 31 décembre 1768; 365 v°-404 v°; 40 feuillets
  - Liste chronologique des actes pour la période du 1er janvier au 30 décembre 1769, 1er janvier - 30 décembre 1769; 405 r°-449 r°; 45 feuillets
  - Liste chronologique des actes pour la période du 2 janvier au 31 décembre 1770, 2 janvier - 31 décembre 1770; 449 v°-494 v°; 46 feuillets
  - Liste chronologique des actes pour la période du 2 janvier au 31 décembre 1771, 2 janvier - 31 décembre 1771; 495 r°-540 r°; 46 feuillets
  - Liste chronologique des actes pour la période du 2 janvier au 31 décembre 1772, 2 janvier - 31 décembre 1772; 540 v°-593 v°; 54 feuillets
    - du 2 janvier au 30 juin 1772, 2 janvier - 30 juin 1772; 540 v°-568 r°; 29 feuillets
    - du 1er juillet au 31 décembre 1772, 1er juillet - 31 décembre 1772; 568 v°-593 v°; 26 feuillets
- Répertoire chronologique pour la période du 1er janvier 1773 au 31 décembre 1776, 1er janvier 1773 - 31 décembre 1776; MC/RE/XXXIII/11/A; Un registre de 326 feuillets de papier manuscrits, hauteur 36 x largeur 22 cm, paginés en toutes lettres par le notaire. Le registre est en bon état, il a été restauré. Le feuillet 88 est déchiré en bas.
  - Liste chronologique des actes pour la période du 1er janvier au 31 décembre 1773, 1er janvier - 31 décembre 1773; 1 r°-54 v°; 54 feuillets
    - du 1er janvier au 30 juin 1773, 1er janvier - 30 juin 1773; 1 r°-28 r°; 28 feuillets
    - du 1er juillet au 31 décembre 1773, 1er juillet - 31 décembre 1773; 28 v°-54 v°; 27 feuillets
  - Liste chronologique des actes pour la période du 3 janvier au 31 décembre 1774, 3 janvier - 31 décembre 1774; 55 r°-128 v°; 74 feuillets
    - du 1er janvier au 30 juin 1774, 1er janvier - 30 juin 1774; 55 r°-91 r°; 37 feuillets
    - du 1er juillet au 31 décembre 1774, 1er juillet - 31 décembre 1774; 91 v°-128 v°; 38 feuillets
  - Liste chronologique des actes pour la période du 1er janvier au 31 décembre 1775, 1er janvier - 31 décembre 1775; 129 r°-226 v°; 98 feuillets
    - du 1er janvier au 30 avril 1775, 1er janvier - 30 avril 1775; 129 r°-158 r°; 30 feuillets
    - du 1er mai au 31 août 1775, 1er mai-31 août 1775; 158 v°-192 v°; 35 feuillets
    - du 1er septembre au 31 décembre 1775, 1er septembre-31 décembre 1775; 193 r°-226 v°; 34 feuillets
  - Liste chronologique des actes pour la période du 1er janvier au 31 décembre 1776, 1er janvier - 31 décembre 1776; 227 r°-325 v°; 99 feuillets
    - du 1er janvier au 30 avril 1776, 1er janvier - 30 avril 1776; 227 r°-263 r°; 37 feuillets
    - du 1er mai au 31 août 1776, 1er mai-31 août 1776; 263 v°-296 v°; 34 feuillets
    - du 1er septembre au 31 décembre 1776, 1er septembre-31 décembre 1776; 297 r°-325 v°; 29 feuillets
- Répertoire chronologique pour la période du 1er janvier 1777 au 5 novembre 1779, 1er janvier 1777 - 5 novembre 1779; MC/RE/XXXIII/11/B; Un registre de 220 feuillets de papier manuscrits, hauteur 36 x largeur 22 cm, paginés en toutes lettres par le notaire. Le registre est en bon état, il a été restauré. Le feuillet 220 est détaché.
  - Liste chronologique des actes pour la période du 1er janvier au 31 décembre 1777, 1er janvier - 31 décembre 1777; 1 r°-81 r°; 81 feuillets
    - du 1er janvier au 30 juin 1777, 1er janvier - 30 juin 1777; 1 r°-40 r°; 40 feuillets
    - du 1er juillet au 31 décembre 1777, 1er juillet - 31 décembre 1777; 40 v°-81 r°; 42 feuillets
  - Liste chronologique des actes pour la période du 1er janvier au 31 décembre 1778, 1er janvier - 31 décembre 1778; 81 v°-154 v°; 74 feuillets
    - du 1er janvier au 30 juin 1778, 1er janvier - 30 juin 1778; 81 v°-119 r°; 39 feuillets
    - du 1er juillet au 31 décembre 1778, 1er juillet - 31 décembre 1778; 119 v°-154 v°; 36 feuillets
  - Liste chronologique des actes pour la période du 2 janvier au 5 novembre 1779, 2 janvier - 5 novembre 1779; 155 r°-220 v°; 66 feuillets
    - du 2 janvier au 30 avril 1779, 2 janvier - 30 avril 1779; 155 r°-186 r°; 32 feuillets
    - du 1er mai au 5 novembre 1779, 1er mai-5 novembre 1779; 186 v°-220 v°; 35 feuillets